【裁判字號】    88,訴,738
【裁判日期】    890211
【裁判案由】    偽造貨幣
【裁判全文】
臺灣士林地方法院刑事判決                          八十八年度訴字第七三八號
    公  訴  人  臺灣士林地方法院檢察署檢察官
    被      告  乙○○
    指定辯護人  本院公設辯護人姜惠如
右列被告因偽造貨幣案件，經檢察官提起公訴（八十八年度偵字第一一八０七號），
本院判決如左：
    主    文
乙○○共同行使偽造之通用紙幣，處有期徒刑參年。扣案偽造之面額壹仟元之紙幣參
張均沒收。
    事    實
一、乙○○明知友人甲○○（未經起訴）於民國八十八年九月中旬所交付之三張新台
    幣（下同）一千元紙鈔均係偽造之通用紙幣，竟與甲○○共同基於犯意之聯絡，
    於同年十月二十日由甲○○載其前往臺北市士林區○○○路○段五十九號中國花
    檳榔店，由乙○○持上開偽鈔向不知情之店員潘怡君兌換零錢（兌換成五百元紙
    鈔一張、一百元紙鈔十五張、十元硬幣一百個）而行使之。嗣經潘怡君發覺係偽
    鈔而報警查知上情。
二、案經臺北市政府警察局士林分局報請臺灣士林地方法院檢察署檢察官偵查起訴。
    理    由
一、訊據被告乙○○坦承於上開時地持偽鈔向潘怡君兌換零錢之事實不諱，惟辯稱：
    上開偽鈔係綽號「時鐘」之林姓男子所交付，伊係在不知情之情況下拿去兌換零
    錢，事後始知係偽鈔云云。惟查：右揭事實，業據被告於警訊時及偵查中坦承不
    諱，核與證人潘怡君於警訊時指述之情節相符，並有偽造之千元紙幣三張扣案可
    稽。又被告於警訊時及偵查中均明白供稱偽鈔係綽號「木金」之男子交給伊，嗣
    於本院審理時復供出綽號「木金」之男子係甲○○（見本院八十九年一月七日審
    理筆錄），從未提及另有一綽號「時鐘」之林姓男子。被告嗣後與甲○○對質時
    ，改口稱偽鈔係綽號「時鐘」之林姓男子所交付，因當時甲○○與「時鐘」在一
    起，其誤以為偽鈔是甲○○的云云（見本院八十九年一月二十八日審理筆錄），
    悖於常理，不足採信。又扣案之紙幣三張，經中央印製廠鑑定結果，均以彩色噴
    墨方式仿印，紙質與真鈔不同，安全線先以灰色墨印在紙張背面，再黏貼膠帶仿
    製，水印亦以噴墨方式在紙張背面仿印，均屬偽鈔，有中央銀行發行局八十八年
    十一月三日（八八）台央發字第０三０一四五二號函影本在卷可考（見偵卷第二
  十六頁）。綜上所述，被告所辯，要屬畏罪卸責之詞，均無可採。被告罪證明確
    ，犯行堪以認定。
二、核被告所為係犯刑法第一百九十六條第一項之行使偽造之通用紙幣罪。被告與甲
    ○○間有犯意聯絡及行為分擔，為共同正犯。爰審酌被告犯罪之動機、目的、手
    段，及其品性、生活狀況、智識程度、犯罪所造成之危害及犯罪後之態度等一切
    情狀，量處如主文所示之刑。扣案偽造之面額一千元之紙幣三張，應依法宣告沒
    收。
據上論斷，應依刑事訴訟法第二百九十九條第一項前段、刑法第二十八條、第一百九
十六條第一項、第二百條，罰金罰鍰提高標準條例第一條前段，判決如主文。
本案經檢察官繆卓然到庭執行職務
中      華      民      國    八十九    年      二      月    十一      日
                                      臺灣士林地方法院刑事第二庭
                                          法  官
右正本證明與原本無異。
如不服本判決，應於判決送達後十日內，向本院提出上訴狀。
                                          書記官  楊  敏  琴
中      華      民      國      八十九      年     二     月   十一     日
附錄本案論罪科刑法條全文：
刑法第一百九十六條：
行使偽造、變造之通用貨幣、紙幣、銀行券或意圖供行使之用而收集或交付於人者，
處三年以上十年以下有期徒刑，得併科五千元以下罰金。
收受後方知為偽造、變造之通用貨幣、紙幣、銀行券，而仍行使或意圖供行使之用而
交付於人者，處五百元以下罰金。
第一項之未遂犯罰之。


司法院資訊處製作；財團法人民間司法改革基金會備份。
